【裁判字號】    97,小上,39
【裁判日期】    971231
【裁判案由】    侵權行為損害賠償
【裁判全文】
臺灣彰化地方法院民事裁定              97年度小上字第39號
上  訴  人    乙○○
兼訴訟代理人  甲○○
被 上 訴 人   丙○○
上列當事人間請求侵權行為損害賠償事件，上訴人對於民國97年
10月14日本院北斗簡易庭97年度斗小字第 293號第一審判決提起
上訴，本院裁定如下：
    主      文
上訴駁回。
第二審訴訟費用新台幣壹仟伍佰元由上訴人等共同負擔。
    理      由
一、按對於小額程序之第一審裁判之上訴或抗告，非以其違背法
    令為理由，不得為之。上訴狀內應記載上訴理由，表明下列
    各款事項︰(一)原判決所違背之法令及其具體內容。(二)依訴訟
    資料可認為原判決有違背法令之具體事實。民事訴訟法第43
    6條之24第2項、第 436條之25分別定有明文。又民事訴訟法
    第436條之32第2項規定，小額事件之上訴程序，準用同法第
    468條、第469條第1款至第5款規定。而依民事訴訟法第 468
    條規定，判決不適用法規或適用不當者，為違背法令；依同
    法第 469條規定，判決有該條所列各款情形之一者，為當然
    違背法令。是當事人對小額程序之第一審判決提起上訴，如
    依民事訴訟法第 468條規定，以第一審判決有不適用法規或
    適用不當為理由時，其上訴狀或理由書應有具體之指摘，並
    揭示該法規之條項或其內容，若係成文法以外之法則，應揭
    示該法則之旨趣。倘為司法院解釋，或最高法院判例，則應
    揭示該判解之字號或其內容。如以民事訴訟法第469條第1款
    至第 5款所列情形為理由時，其上訴狀或理由書，應揭示合
    於該條款之事實。上訴狀或理由書如未依此項方法表明，或
    其所表明者，顯與上開法條規定之情形不相合時，即難認已
    對於小額程序第一審判決之違背法令有具體之指摘，其上訴
    自難認為合法。
二、上訴人上訴意旨略以：
  (一)原判決略為：「被告抗辯其係在年 8月中旬始重新樹立廣告
    ，前開罰鍰係處罰前任承租人等情，堪以採信。原告乙○○
    、甲○○分別依不當得利、侵權行為之法律關係，請求‧‧
    ‧為無理由，應不予准許‧‧‧」云云。惟上開所言要與事
    實不符，自90年起第三人龍輝工程行、蕭王利等所共同設置
    T型樹柱看板與事後被上訴人丙○○所設立的T型樹柱看板要
    係同一根，並未有新設之情，自設立之始至拆除皆為同一根
    Ｔ型樹柱看板，該Ｔ型樹柱看板在被主管機關依法拆除前，
    並未離開上訴人出租的田地，亦未有任何新鑄的Ｔ型樹柱看
    板進駐。故原審判決要與事證不符。
  (二)Ｔ型樹柱看板設立者第三人龍輝工程行、蕭王利等，與承接
    者即被上訴人丙○○，兩者間之關係，非任何一般善良他人
    所能得知，上訴人亦不知，惟就事論事，渠等既為上開違規
    物的上下手承接關係，又為廣告專業，對該違規廣告物之設
    立，應知之甚詳，既有承接之事實，對該違法行為亦應負連
    帶責任。為免渠等利用上訴人夫妻二人不識字亦不諳法律之
    弱點，故意以設立、轉租違建物，然後再將罰金的問題丟給
    無知善良的農人的方式，以逃避應負的行政罰金，應以判賠
    糾正以正視聽！而事實上，上訴人亦已對龍輝工程行、蕭王
    利等依法提起訴訟等語。
三、經核上訴人於第二審程序具狀所執前詞，或係就原審取捨證
    據及認定事實之職權行使，指摘其為不當，或係對於依法不
    得提出新攻擊防禦情形下而提出，俱未具體指出原審判決有
    何違背法令情事，更未指明原審判決所違反之法令條項或其
    內容，及依訴訟資料有何判決違背法令之具體事實，暨原審
    有何違背法令致未能提出新攻擊防禦方法之情事，難認其已
    合法表明上訴理由，且所提新攻擊防禦方法亦非法之所許。
    從而，依首揭說明，本件上訴為不合法，應予駁回。
四、據上論結，本件上訴為不合法，依民事訴訟法第 436條之32
    第2項、第444條第1項前段、第95條、第78條、第85條第1項
    前段裁定如主文。
中    華    民    國    97    年    12    月    31    日
                  民事第一庭審判長法  官  羅培昌
                                  法  官  陳正禧
                                  法  官  邱月嬌
以上正本係照原本作成。
本件裁定不得抗告。
中    華    民    國    98    年    1     月    5     日
                                  書記官  呂雅惠


司法院資訊處製作；財團法人民間司法改革基金會備份。
